【裁判字號】    90,訴,1699
【裁判日期】    900928
【裁判案由】    毒品危害防制條例
【裁判全文】
臺灣高雄地方法院刑事判決                          九十年度訴字第一六九九號
    公  訴  人  臺灣高雄地方法院檢察署檢察官
    被      告  甲○○
右列被告因違反毒品危害防制條例案件，經檢察官提起公訴（九十年度偵字第一五
二號），本院判決如左：
    主  文
甲○○施用第一級毒品，處有期徒刑柒月，扣案之內含第一級毒品海洛因及第二級毒
品安非他命殘渣之注射針筒壹支、內含第一級毒品海洛因及第二級毒品安非他命殘渣
之夾鏈袋參個，均沒收銷燬，零號空夾鏈袋壹包，沒收之；又連續施用第二級毒品，
處有期徒刑伍月，扣案之第二級毒品安非他命壹包（驗後毛重壹點壹公克）、內含第
二級毒品安非他命殘渣之吸食器貳組、同上開內含第一級毒品海洛因及第二級毒品安
非他命殘渣之注射針筒壹支、同上開內含第一級毒品海洛因及第二級毒品安非他命殘
渣之夾鏈袋參個，均沒收銷燬，同上開之零號空夾鏈袋壹包，沒收之。應執行有期徒
刑拾月，扣案之內含第一級毒品海洛因及第二級毒品安非他命殘渣之注射針筒壹支、
內含第一級毒品海洛因及第二級毒品安非他命殘渣之夾鏈袋參個、第二級毒品安非他
命壹包（驗後毛重壹點壹公克）、內含第二級毒品安非他命殘渣之吸食器貳組，均沒
收銷燬，零號空夾鏈袋壹包，沒收之。
    事  實
一、甲○○前於民國八十七年間因施用第二級毒品安非他命案件，經本院裁定送觀察
    、勒戒後，認無繼續施用毒品之傾向，由福建金門地方法院檢察署檢察官以八十
    七年度偵字第一九七號為不起訴處分確定在案。嗣於前開不起訴處分後五年內，
    再犯施用毒品案件，經本院裁定送觀察、勒戒後，認有繼續施用毒品之傾向，並
    經本院於八十九年十二月二十八日以八十九年度訴字第二四六六號判處有期徒刑
    一年，於九十年三月十四日甲○○撤回上訴確定在案。猶不知悛悔，其明知海洛
    因、安非他命均係業經公告列為毒品危害防制條例第二條第二項第一、二款之第
    一、二級毒品，不得非法持有、施用，詎仍未戒除施用毒品習性，復基於非法施
    用第一級毒品海洛因之犯意及第二級毒品安非他命之概括犯意，於九十年三月二
    十五日十九時許，在高雄市○○○路一五三號八樓之六居所，施用第一級毒品海
    洛因一次，另於九十年三月二十三日起至同年月二十五日十七時止，連續在上址
    施用第二級毒品安非他命三次。嗣於九十年三月二十六日十四時五十分許，為警
    在上址當場查獲，並扣得其所有之內含第一級毒品海洛因及第二級毒品安非他命
    殘渣之注射針筒一支、內含有第一級毒品海洛因及第二級毒品安非他命殘渣之夾
    鏈袋三個、第二級毒品安非他命一包（驗後毛重一點一公克）、內含第二級毒品
    安非他命殘渣之吸食器二組、零號空夾鏈袋一包及電子磅秤一個。復經警採尿送
    驗結果均呈甲基安非他命及嗎啡陽性反應。嗣經臺灣高雄地方法院檢察署檢察官
    聲請送強制戒治，由本院以九十年度毒聲字第一九六四號裁定令入戒治處所，施
    以強制戒治一年。
二、案經高雄港務警察所報告臺灣高雄地方法院檢察署檢察官偵查起訴。
    理  由
一、右揭犯罪事實，業據被告甲○○於本院審理中供承不諱，且被告被查獲當日經警
    採集尿液送高雄市政府衛生局以免疫學分析法與ＴＯＸＩ—ＬＡＢ方法檢驗結果
    ，確均呈甲基安非他命及嗎啡陽性反應，此有該局九十年三月三十日之煙毒尿液
    檢驗成績書一紙附卷可稽，又扣案被告所有疑似內含第一級毒品海洛因及第二級
    毒品安非他命殘渣之注射針筒一支及夾鏈袋三個、疑似第二級毒品安非他命白色
    晶體一包及吸食器二組經送高雄醫學大學附設中和紀念醫院檢驗結果，注射針筒
    及夾鏈袋確內含有海洛因及甲基安非他命殘渣、白色晶體確係甲基安非他命、吸
    食器確內含有甲基安非他命殘渣無誤，此均有該醫院九十年八月十四日報告編號
    九八—五三號、九八—五四號、九八—五五號及九八—五六號
    檢驗報告各一紙在卷可憑，此外，復有扣案之零號空夾鏈袋一包及電子磅秤一個
    可資佐證，足見被告之自白核與事實相符，自可採為論罪科刑之依據。再被告前
    因施用毒品案件，經本院裁定送觀察、勒戒後，認無繼續施用毒品之傾向，由福
    建金門地方法院檢察署檢察官以八十七年度偵字第一九七號為不起訴處分確定在
    案。嗣於前開不起訴處分後五年內，再犯施用毒品案件，經本院裁定送觀察、勒
    戒後，認有繼續施用毒品之傾向，並經本院以八十九年度訴字第二四六六號判處
    有期徒刑一年，於九十年三月十四日甲○○撤回上訴確定在案。又因本件施用第
    一、二級毒品海洛因及安非他命之犯行，經臺灣高雄地方法院檢察署檢察官聲請
    令入戒治處所施以強制戒治，由本院以九十年毒聲字第一九六四號裁定令入戒治
    處所，施以強制戒治一年，此有八十七年度偵字第一九七號不起訴處分書、八十
    九年訴字第二四六六號刑事判決書、臺灣高等法院被告全國前案紀錄表及臺灣高
    雄地方法院檢察署刑案資料查註紀錄表等件附卷可參。綜上所述，足證被告係於
    五年內三犯毒品危害防制條例第十條之罪，本件事證已臻明確，被告犯行洵堪認
    定，應予依法論科。
二、核被告甲○○所為，係犯毒品危害防制條例第十條第一項之施用第一級毒品罪、
    同條第二項之施用第二級毒品罪。被告持有第一、二級毒品海洛因及安非他命後
    ，進而施用，其持有之低度行為應被其施用之高度行為所吸收，均不另論罪。被
    告先後多次施用第二級毒品之犯行，時間緊接，方法相同，觸犯構成要件相同之
    罪，顯係基於概括犯意反覆為之，為連續犯，依刑法第五十六條之規定，論以一
    罪，並加重其刑。又公訴人雖就九十年三月二十三日起至同年月二十四日止被告
    仍連續施用第二級毒品安非他命之犯行未據起訴，然因與前開已起訴且判決有罪
    部分有連續犯之裁判上一罪關係，本院自應予以審究，併此敘明。被告所犯施用
    第一、二級毒品二罪間，犯意各別，罪名互殊，應予分論併罰。爰審酌被告屢犯
    不改，前因施用毒品案件，經本院裁定送觀察、勒戒後，認無繼續施用毒品之傾
    向，由福建金門地方法院檢察署檢察官為不起訴處分確定在案。嗣於前開不起訴
    處分後五年內，再犯施用毒品案件，經本院裁定送觀察、勒戒後，認有繼續施用
    毒品之傾向，並經本院以八十九年度訴字第二四六六號判處有期徒刑一年，於九
    十年三月十四日甲○○撤回上訴確定在案，復另行施用第一級毒品海洛因一次及
    第二級毒品安非他命三次，顯見其意志不堅，缺乏勒戒動機，其施用毒品足以導
    致精神障礙、性格異常，甚至造成生命危險，戕害一己之身體健康，惟其犯後尚
    能坦承部分犯行、態度尚稱良好等一切情狀，各量處如主文所示之刑，並定其應
    執行之刑，以資懲儆。另扣案之內含第一級毒品海洛因及第二級毒品安非他命殘
    渣之注射針筒一支、夾鏈袋三個、第二級毒品安非他命一包（驗後毛重一點一公
    克）、內含第二級毒品安非他命殘渣之吸食器二組，係被告所有，業據其供明在
    卷可按，且殘留在注射針筒及夾鏈袋上之海洛因及安非他命、殘留在吸食器上之
    安非他命已無法析離而均視為毒品，均應依毒品危害防制條例第十八條第一項前
    段規定，不問屬於犯人與否，宣告沒收併銷燬之。扣案之零號空夾鏈袋一包，係
    被告所有供犯罪預備之物，業據其於警訊中供承：分裝夾鏈袋是我要用來分裝所
    購得之毒品以便外出時攜帶等語明確（見警卷第二頁反面），應依刑法第三十八
    條第一項第二款併予宣告沒收。再電子磅秤一個，客觀上非供施用毒品所用，且
    查無其他積極證據足認係被告供本件施用毒品所用或預備之物，爰不另為沒收之
    諭知。至鑑驗所耗損之第一、二級毒品，既已滅失，亦不另為沒收銷燬之諭知，
    均附此敘明。
據上論斷，應依刑事訴訟法第二百九十九條第一項前段，毒品危害防制條例第十條第
一項、第二項、第十八條第一項前段，刑法第十一條、第五十六條、第五十一條第五
款、第三十八條第一項第二款，判決如主文。
本案經檢察官何景東到庭執行職務。
中      華      民      國    九十      年      九      月    二十八    日
                                臺灣高雄地方法院刑事第七庭
                                    審判長法  官    裕斗
                                          法  官    蔡正雄
                  法  官    林家賢
右正本證明與原本無異。
如不服本判決，應於判決送達後十日內，向本院提出上訴狀。
                                          書記官    李忠霖
中      華      民      國    九十      年      九      月    二十八    日
附錄法條：
毒品危害防制條例第十條
施用第一級毒品者，處六月以上五年以下有期徒刑。
施用第二級毒品者，處三年以下有期徒刑。


司法院資訊處製作；財團法人民間司法改革基金會備份。
